【裁判字號】    98,抗,208
【裁判日期】    980828
【裁判案由】    本票裁定
【裁判全文】
臺灣桃園地方法院民事裁定               98年度抗字第208號
抗  告  人  甲○○
            乙○○
                        8樓
            丙○○
相  對  人  丁○○
上列抗告人因與相對人丁○○間本票裁定事件，抗告人對於中華
民國98年7 月21日本院司法事務官98年度司票字第4780號第一審
裁定提起抗告，本院裁定如下：
    主    文
抗告駁回。
抗告程序費用新臺幣壹仟元由抗告人連帶負擔。
    理    由
一、按訴訟標的對於共同訴訟之各人必須合一確定者，其中一人
    之行為利於共同訴訟人者，其效力於全體，不利益者，對於
    全體不生效力，民事訴訟法第56條第1 款定有明文。上揭規
    定，依非訟事件法第11條規定於非訟事件關係人準用之。本
    件抗告人乙○○、丙○○雖未具狀提起抗告，惟本件原裁定
    所示之本票由抗告人共同簽發，應連帶負責，而相對人亦對
    之聲請本票強制執行裁定，而依抗告人甲○○之抗告理由形
    式觀之，並非基於其個人事由提起抗告（詳如後述），按諸
    上揭規定，抗告人甲○○所提抗告之效力及於抗告人乙○○
    、丙○○，是本院逕列乙○○、張慶詩為抗告人，合先敘明
    。
二、按執票人向本票發票人行使追索權時，得聲請法院裁定後強
    制執行，票據法第123 條定有明文。次按本票執票人，依票
    據法第123 條規定，聲請法院裁定許可對發票人強制執行，
    性質上係屬非訟事件，此項聲請之裁定及抗告法院之裁定，
    僅依非訟事件程式以審查強制執行許可與否，並無確定實體
    上法律關係存否之效力，如發票人就票據債務之存否有爭執
    時，應由發票人另提起訴訟，以資解決（最高法院56年台抗
    字第714 號、57年台抗字第76號判例要旨參照）；又執票人
    執記載免除作成拒絕證書之本票裁定准予強制執行時，非但
    毋庸提出已為付款提示之證據，且受聲請之法院亦僅就本票
    形式上之要件是否具備予以審查即為已足。
三、本件抗告意旨略以：抗告人乙○○向大昇當舖汽車借款，簽
    發原裁定所示之本票1 紙新臺幣（下同）150 萬元，自民國
    96年4 月23日起至97年1 月9 日止，已經陸續償還115 萬元
    ，尚欠35萬元未還，爰檢附清償證明1 紙，依法提起抗告，
    請求原裁定廢棄云云。
四、經查：本件相對人主張其執有抗告人所簽發，如原裁定所示
    之本票1 紙，並免除作成拒絕證書，詎屆期提示未獲付款，
    依票據法第123 條聲請裁定許可強制執行等情，已據其提出
    本票1 紙為證據。經查，相對人提出之該紙系爭本票，已記
    載發票人、發票日、到期日、票面金額等項，又系爭本票付
    款地記載為桃園縣龍潭鄉○○路54號8 樓，核屬本院轄區，
    則原裁定予以准許，形式上審查即無不合。抗告人上揭抗告
    意旨內容縱令屬實，亦係其與相對人間實體上法律關係之爭
    執問題，依首揭法律規定及最高法院判例意旨，應由抗告人
    另行提起訴訟，以資解決，並非本件非訟程式所得審究。從
    而，本件抗告，為無理由，應予駁回。
五、據上論結，本件抗告為無理由，依非訟事件法第46條、第21
    條第2 項、第24條第1 項，民事訴訟法第495 條之1 第1 項
    、第449 條第1 項、第78條、第85條第2 項，裁定如主文。
中    華    民    國    98    年    8     月    28    日
                  民事第三庭  審判長法  官  張天民
                                    法  官  林曉芳
                                    法  官  陳心婷
正本係照原本作成。
如不服本裁定，僅得於收受本裁定正本送達後10日內，以適用法
規顯有錯誤為理由，向本院提出再抗告狀，（須附繕本一份及繳
納再抗告裁判費新台幣1,000 元），經本院許可後紿可再抗告。
中    華    民    國    98    年    8     月    28    日
                                    書記官  林君燕


司法院資訊處製作；財團法人民間司法改革基金會備份。
